【裁判字號】    98,上訴,4219
【裁判日期】    981027
【裁判案由】    偽造文書等
【裁判全文】
臺灣高等法院刑事判決                98年度上訴字第4219號
上  訴  人
即  被  告  乙○○
上列上訴人因偽造文書等案件，不服臺灣臺北地方法院98年度訴
字第262號，中華民國98年9月11日第一審判決（起訴案號：臺灣
臺北地方法院檢察署97年度偵字第22198 號），提起上訴，本院
判決如下：
    主  文
上訴駁回。
    理  由
一、依刑事訴訟法第350條、第361條、第362條、第367條規定，
    不服地方法院之第一審判決而上訴者，須提出上訴書狀，並
    應敘明具體理由，為上訴必備之程式；其所提出之書狀未敘
    述上訴理由，或僅曾以言詞陳述上訴理由者，均應於上訴期
    間屆滿後20日內補提理由書於第一審法院。第一審法院經形
    式審查，認逾期未補提上訴理由者，應定期間先命補正；逾
    期未補正者，為上訴不合法律上之程式，應以裁定駁回。倘
    已提出上訴理由，但所提非屬具體理由者，則由第二審法院
    以上訴不合法律上之程式，判決駁回。而所謂具體理由，必
    係依據卷內既有訴訟資料或提出新事證，指摘或表明第一審
    判決有何採證認事、用法或量刑等足以影響判決本旨之不當
    或違法，而構成應予撤銷之具體事由，始克當之（例如：依
    憑證據法則具體指出所採證據何以不具證據能力，或依憑卷
    證資料，明確指出所為證據證明力之判斷如何違背經驗、論
    理法則）；倘僅泛言原判決認定事實錯誤、違背法令、量刑
    失之過重或輕微，而未依上揭意旨指出具體事由，或形式上
    雖已指出具體事由，然該事由縱使屬實，亦不足以認為原判
    決有何不當或違法者（例如：對不具有調查必要性之證據，
    法院未依聲請調查亦未說明理由，或援用證據不當，但除去
    該證據仍應為同一事實之認定），皆難謂係具體理由，俾與
    第二審上訴制度旨在請求第二審法院撤銷、變更第一審不當
    或違法之判決，以實現個案救濟之立法目的相契合，並節制
    濫行上訴（參照最高法院97年度台上字第892 號刑事判決意
    旨）。
二、本件被告不服原審判決，提起上訴，其於民國（下同）98年
    10月14日提出上訴狀稱：「被告坦承犯行，惟被告經濟狀況
    並非良好，而母親已年邁，也無能力謀生。請求能體諒被告
    之處境，並給予自新機會，從輕量刑，讓被告有能力繳付罰
    金」云云。
三、查原審判決係認定：「被告基於行使偽造文書之犯意，於97
    年8月10日下午6時30分許，駕駛其向吉利貨車出租有限公司
    承租之車牌號碼0107- GG號小貨車，至臺北市○○區○○路
    1段355號即鼎州營造股份有限公司（下稱鼎州公司）之「兆
    璞之歌」工地，偽稱係大理石承包商萬得興業有限公司委託
    之貨運行員工「洪水仁」，以載運大理石送貨為由，在車輛
    進出登記表訪客登記欄上填載：受訪者「亦宏建材」、聯絡
    電話「0000000000」、事由「送貨（大理石）」等不實資料
    ，並在駕駛姓名欄偽簽「洪水仁」之署押一枚，持之向「兆
    璞之歌」工地警衛丙○○行使，供表明身分為「洪水仁」，
    以進入工地之意，足以生損害於洪水仁及鼎州公司對工地進
    出管理之正確性。乙○○於進入上開工地內後，至該工地地
    下二樓堆放施工用具及材料處所，見該處堆放有鋼鐵鷹架，
    復意圖為自己不法之所有，竊取鼎州公司向上裕工程行承租
    之鋼鐵鷹架80組，得手後，於同日下午8 時20分駕駛前揭車
    輛將上開鋼鐵鷹架載離逃逸。嗣經「兆璞之歌」工地主任甲
    ○○清點鷹架後，發現遭竊，報警處理等情。以被告所為係
    犯刑法第216條、第210 條之行使偽造私文書罪及同法第320
    條第1 項之竊盜罪。被告於前揭「兆璞之歌」工地車輛進出
    登記表上偽造「洪水仁」署押1 枚之行為，係其偽造私文書
    之部分行為，又其偽造私文書之低度行為，為其行使之高度
    行為所吸收，均不另論罪。又被告所犯上開行使偽造私文書
    與竊盜二罪間，犯意各別，行為互殊，應予分論併罰。」原
    審判決並詳載其審酌科刑之一切情狀之理由稱：「爰審酌被
    告犯罪目的、犯罪動機，及所竊取之財物，價值非微，然念
    諸犯罪後於審理時終知坦承犯行之態度等一切情狀，分別就
    行使偽造私文書部分，處有期徒刑肆月，竊盜部分，處有期
    徒刑肆月，並均諭知如易科罰金，以新臺幣壹仟元折算壹日
    之折算標準。定其應執行之刑為有期徒刑陸月，並諭知如易
    科罰金，以新臺幣壹仟元折算壹日之折算標準」（原審判決
    第5 頁），故原審判決已詳敘認定事實所憑證據、認定理由
    及量刑依據，原審判決認事用法，核無違誤，量刑亦屬妥適
    ，並無過重之情形，被告上訴意旨僅空泛指稱：「被告坦承
    犯行，惟被告經濟狀況並非良好，而母親已年邁，也無能力
    謀生。請求能體諒被告之處境，並給予自新機會，從輕量刑
    ，讓被告有能力繳付罰金」云云，尚不足以影響原審判決量
    刑刑度之本旨，亦不足以認為原審判決有何不當或違法，核
    非上開法條規定之上訴應敘述之具體理由，此外，被告復未
    具體指摘原審判決關於認定事實、適用法律及量刑等事項，
    究竟有何違法或不當之具體情形。揆諸上開說明，本件上訴
    未敘述具體理由及不合法律上之程式，應予駁回，並不經言
    詞辯論為之。
據上論斷，應依刑事訴訟法第367條前段、第372條，判決如主文
。
中    華    民    國    98    年    10    月    27    日
                  刑事第三庭  審判長法  官  陳博志
                                    法  官  劉興浪
                                    法  官  許文章
以上正本證明與原本無異。
偽造文書部分如不服本判決，應於收受送達後10日內向本院提出
上訴書狀，其未敘述上訴之理由者並得於提起上訴後10日內向本
院補提理由書（均須按他造當事人之人數附繕本）「切勿逕送上
級法院」。
竊盜部份不得上訴。
                                    書記官  蔡慧娟
中    華    民    國    98    年    10    月    27    日


司法院資訊處製作；財團法人民間司法改革基金會備份。
